# 债券发行前的券商、律师、会计师、评估、评级费用处理

提问人：cjqcpa 时间：2016-07-12 14:50:50
债券发行前发生了券商、律师、会计师、评估、评级费用等。后面发行失败了，是一次性计入提供服务期间的财务费用么？欢迎大家讨论，如何发行成功了按照准则要求，实际利率法计入初始成本中进行摊销就行了，（如果费用较小则可以一次计入当期损益）。

回答人：chenyiwei
原先预计发行会成功，因此将中介机构费等发行费用在资产方挂账，但后来发行失败的，应一次性将挂账的此类发行费用转入失败当期的管理费用处理。